Hanco Sucari Luis Felipe

¶910977254 | ■luishanco20@gmail.com | ♠https://github.com/LuisHanco | ■70517426

Perfil Personal

Soy un profesional motivado y experto en tecnología, innovación y análisis financiero, con experiencia en informática, gestión de proyectos y evaluación de créditos en el sector bancario. Destaco en liderar proyectos tecnológicos y financieros, asegurando su finalización a tiempo y dentro del presupuesto. Tengo habilidades de comunicación y una fuerte orientación al cliente, además de la capacidad de trabajar con equipos multidisciplinarios. Mi objetivo es contribuir al éxito de la entidad mediante la evaluación precisa de la viabilidad crediticia y la implementación de soluciones innovadoras que satisfagan las expectativas de los clientes.

Educación

Bachiller en Ingeniería de Sistemas

Juliaca, Puno

UNIVERSIDAD ANDINA NÉSTOR CÁCERES VELÁSQUEZ

24 Mar 2015 - 31 Dic 2019

Experiencia

MINEDU - Ministerio de Educación

Cusco, Cusco

Aplicador en El Concurso Publico de Ascenso de Escala de los Profesores de Educación Básica en la Carrera Publica Magisterial

09 Dic 2023 - 10 Dic 2023

Instituto Nacional de Estadística e Informática - INEI

Juliaca, Puno

Aplicador en la Evaluación Muestral de Estudiantes - EM 2023

21 Nov 2023 - 23 Nov 2023

MINEDU - Ministerio de Educación

Cusco, Cusco

Aplicador en El Concurso Excepcional de Acceso a Cargos Directivos de IE

27 Jun 2023 - 16 Jul 2023

MINEDU - Ministerio de Educación

Cusco, Cusco

Aplicador en El Concurso Publico de Ascenso de Escala de los Profesores de Educación Básica en la Carrera Publica Magisterial

27 Jun 2023 - 16 Jul 2023

Electro Puno S.A.A.

Juliaca, Puno

TIC - Soporte Tecnico 20 Jul 2022 - 19 Ener 2023

Instituto Nacional de Estadística e Informática - INEI

Juliaca, Puno

Aplicador en la Evaluación Muestral de Estudiantes - EM 2022

29 Nov 2022 - 30 Nov 2022

EZENTIS PERU S.A.C.

Cusco, Cusco

Técnico en Instalaciones/Averías de Internet

16 Feb 2021 - 15 mar 2022

Instituto Nacional de Estadística e Informática - INEI

Cusco, Cusco

Aplicador de la Evaluación de Docentes

27 Nov 2021 - 29 Nov 2021

01 Ene 2020 - 01 Jun 2021

INGERED E.I.R.L.Soporte Técnico

Juliaca, Puno

Universidad Andina Nestor Caceres Velasquez

Juliaca, Puno

Practicante de Soporte Técnico

01 Jul 2019 - 31 Dic 2019

Instituto Nacional de Estadística e Informática - INEI

Juliaca, Puno

Empadronador - Censo Nacional 2017

21 Oct 2017 - 23 Oct 2017

Voluntariados

Voluntariado Como Promotor Ambiental

Municipalidad Provincial del Cusco Jun 2022 - Jun 2022

Voluntariado del Programa Lima Lee de la Municipalidad de Lima

Municipalidad de Lima Agos 2022 - Sept 2022

voluntariado en el rol de Mentor para el programa SER Adolescente Vacacional

Click Entre Pares Agos 2022 - Sept 2022

Especializaciones _____

Especialista en Tecnologías de Información y Comunicación

Puno, Puno

Cus, PE

Lima, PE

Lima, PE

Colegio de Ingenieros CD - PUNO

360 horas

16 May 2022 - 01 Oct 2022

Especialista en Excel

Escuela Nacional de Estadística e Informática – ENEI 19 Sept 2020 - 13 Febr 2021

120 horas

Especialista en Herramientas Ofimática

Lima, Lima 20 Oct 2020 - 14 Ene 2021

Escuela Nacional de Estadística e Informática - ENEI

120 horas

Especialista en Sistemas Gubernamentales

Lima, Lima

Lima, Lima

Instituto Interamericano de Alta Asesoría Empresarial

240 horas

Especialista en Redes y Comunicación de Datos

Tacna, Tacna

Instituto de educación Superior Tecnológico Privado "Sistemas del Sur"

22 Nov 2020 - 22 Mar 2021

25 May 2021 - 14 Jul 2021

600 horas

Cursos_

2023	DESARROLLO DE HABILIDADES FÍSICAS , Ministerio de Educación - Programa Perú Educa	50 horas
2023	HERRAMIENTAS MULTIPLATAFORMA DE GOOGLE, Ministerio de Educación - Programa Perú Educa	120 horas
2023	PROGRAMACIÓN CON BLOQUES A TRAVÉS DE SCRATCH, Ministerio de Educación - Programa Perú Educa	90 horas
2023	INGRESA AL MUNDO DE CODIFICACIÓN CON TINKERCAD CIRCUITS, Ministerio de Educación	90 horas
2023	REDACCIÓN Y ORTOGRAFÍA, Ministerio de Educación - Programa Perú Educa	40 horas
2022	Diseño e Implementación de Base de Datos, Colegio de Ingenieros del Perú CD - Puno)	120 horas
2022	Herramientas Didácticas Computacionales, Colegio de Ingenieros del Perú CD - Puno)	120 horas
2022	Aulas Virtuales y Herramientas Colaborativas, Colegio de Ingenieros del Perú CD - Puno	120 horas
2022	Ofimática Nivel Intermedio, Colegio de Ingenieros del Perú CD - Puno	120 horas
2022	Curso de Linux, Colegio de Ingenieros del Perú CD - Puno	32 horas
2022	Curso Taller en Programación con Laravel, Colegio de Ingenieros del Perú CD - Puno)	60 horas
2022	Micro Servicios y Front-End, Colegio de Ingenieros del Perú CD - Puno	08 horas
2021	Capacitación de los Módulos de SIAF, SPSS, Project, Excel Avanzado, Centro de Informática de la UANCV	160 horas
2021	Marketing Digital con Aplicación en Redes Sociales, Escuela Nacional de Estadística e Informática	30 horas
2021	Metodologías Ágiles para Lideres, Programa Soy Líder de la Municipalidad de Lima	12 horas
2021	Escuela Virtual de Oratoria y Liderazgo, Programa Soy Líder de la Municipalidad de Lima	12 horas
2021	Networking y Liderazgo Social, Programa Soy Líder de la Municipalidad de Lima	12 horas
2020	Curso Taller de Capacitación en "ATENCIÓN AL CLIENTE", Municipalidad Provincial de Puno	30 horas

Quechua IEPI del Colegio de Ingenieros Cusco

English Centro de Idiomas – UANCV

Seminarios y Capacitaciones _____

2023	Transformación e Innovación Digital para La Identificación y Servicios del Estado, RENIEC	12 horas
2023	"Procedimiento de reclamos en el servicio de electricidad", OSINERGMIN	4 horas
2021	QUINTO FORO DE GOBERNANZA DE INTERNET PERU , IGB Perú 2021)	30 horas
2021	LA SEMANA DE LA COMPUTACION IV EDICION, UNSA Escuela Profesional de Ciencia De La Computación	20 horas
2019	I SEMINARIO DE ACTUALIZACION EN TECNOLOGIAS EMERGENTES E INFORMÁTICA 2019 , SATEI – UANCV – Juliaca, Facultad de Ingeniería de Sistemas	16 horas
2019	I SEMINARIO DE VINCULACION CON EGRESADOS DE INGENIERIA DE SISTEMAS - "RETOS Y ESTRATEGIAS EN EL CONTEXTO TECNOLOGICO", UANCV - Juliaca, Facultad de Ingeniería de Sistemas	4 horas
2018	"Antenas Buena Onda" e Importancia de las TIC´s, DRTC – Ministerio de Transportes y Comunicaciones – Puno	10 horas
2018	"XIX CONGRESO INTERNACIONAL DE INFORMATICA Y SISTEMAS – CIIS 2018", UNJBG – Facultad de Ingeniería de Sistemas, CIP – TACNA, ESCUELA PROFESIONAL DE INFORMÁTICA Y SISTEMAS	80 horas
2018	"TECNOLOGIAS DE INFORMACION Y COMUNICACIÓN APLICADO A LA EMPLEABILIDAD" , UANCV – Juliaca, Facultad de Ingeniería de Sistemas	100 horas
2017	Congreso Internacional Sudamericano de Ingeniería de Sistema e Informática XVII CISAISI 2017 – UANCV , UANCV – Juliaca, Facultad de Ingeniería de Sistemas	12 horas
2017	Conferencias Administrativas – IEPI PUNO – CAPITULO DE INGENIEROS DE SISTEMAS, Colegio de Ingenieros – Puno	06 horas